臺灣新竹地方法院刑事裁定
110年度單禁沒字第29號
聲  請  人  臺灣新竹地方檢察署檢察官
被      告  林弘修


上列聲請人聲請單獨宣告沒收違禁物案件（110年度聲沒字第26
號，偵查案號：109年度毒偵字第1039、1736號），本院裁定如
下：
    主  文
扣案如附表所示之物均沒收銷燬。
    理  由
一、按查獲之第一級、第二級毒品及專供製造或施用第一級、第
    二級毒品之器具，不問屬於犯罪行為人與否，均沒收銷燬之
    ，毒品危害防制條例第18條第1項前段定有明文；又海洛因
    係毒品危害防制條例第2條第2項第1款所規範之第一級毒品
    、甲基安非他命係毒品危害防制條例第2條第2項第2款所規
    範之第二級毒品，依同條例第ll條第1、2項規定不得持有，
    故屬違禁物，自應依毒品危害防制條例第18條第l項前段規
    定，沒收銷燬之。再按，違禁物得單獨宣告沒收，刑法第40
    條第2項定有明文。
二、本件聲請意旨略以︰新竹市警察局第二分局員警於民國109年
    5月28日16時5分許，在新竹縣○○市○○路000號，查獲被告林
    弘修非法施用第一級毒品海洛因及第二級毒品甲基安非他命
    ，並扣得第一級毒品海洛因5包(毛重1.62公克、0.23公克、
    0.3公克、2公克、0.68公克)及第二級毒品甲基安非 他命3
    包(毛重1.45公克、5.33公克、4.38公克)。上開案件因被告
    經觀察、勒戒後，業經臺灣新竹地方檢察署檢察官以109年
    度毒偵字第1039、1736號為不起訴處分，有該處分書在卷可
    稽。惟扣案之第一級毒品海洛因5包及第二級毒品甲基安非
    他命3包，屬毒品危害防制條例所管制持有之違禁物品，爰
    依前開法條規定聲請宣告沒收銷燬等語。
三、查被告林弘修施用第一級毒品及第二級毒品之行為，經臺灣
    新竹地方檢察署檢察官聲請，而經本院於110年1月26日以10
    9年度毒聲字第214號裁定令入勒戒處所觀察、勒戒後，因認
    無繼續施用毒品之傾向，經臺灣新竹地方檢察署檢察官於11
    0年4月20日以109年度毒偵字第1039、1736號為不起訴處分
    確定等情，有上揭案號之不起訴處分書及臺灣高等法院被告
    前案紀錄表各1份附卷可稽。
    而被告遭扣案之物分別說明如下：
（一）於109年5月28日為警查獲時所扣得如附表編號1至5所示之
      海洛因5包（保管字號：109年度白字第86號，扣押物品清
      單見臺灣新竹地方檢察署109年度毒偵字第1039號卷第80
      頁），經送法務部調查局濫用藥物實驗室鑑定，鑑定結果
      ：送驗粉末檢品5包經檢驗均含第一級毒品第6項海洛因成
      分，合計淨重3.26公克（驗餘淨重3.23公克，空包裝總重
      1.78公克），純度23.69%，純質淨重0.77公克，本案獲案
      毒品表登載毛重4.83公克，拆封實際稱得毛重5.04公克，
      有法務部調查局濫用藥物實驗室109年8月20日調科壹字第
      10923013690號鑑定書1份附卷可稽（見臺灣新竹地方檢察
      署109年度毒偵字第1039號卷第94頁），且經被告於警詢
      及偵查時供承在卷（見臺灣新竹地方檢察署109年度毒偵
      字第1039號卷第4頁反面至第5頁、37頁），復參以被告為
      警採尿送檢驗結果亦呈現嗎啡、可待因陽性反應，有新竹
      市警察局偵辦毒品案件尿液檢體委驗單及台灣尖端先進生
      技醫藥股份有限公司109年6月12日出具之濫用藥物檢驗報
      告各1份附卷可佐（見臺灣新竹地方檢察署109年度毒偵字
      第1039號卷第56至57頁）。
（二）於109年5月28日為警查獲時所扣得如附表編號6至8所示之
      甲基安非他命3包（保管字號：109年度安保管字第263號
      ，扣押物品清單見臺灣新竹地方檢察署109年度毒偵字第1
      039號卷第83頁），經送台灣尖端先進生技醫藥股份有限
      公司毒品原物鑑定實驗室鑑定結果為：①送驗檢體外觀：
      白色結晶、毛重1.45公克、淨重1.239公克、使用量0.024
      公克、剩餘量1.215公克、定性檢驗結果：甲基安非他命
      （Methamphetamine）；②送驗檢體外觀：白色結晶、毛重
      4.38公克、淨重3.877公克、使用量0.021公克、剩餘量3.
      856公克、定性檢驗結果：甲基安非他命（Methamphetami
      ne）；③送驗檢體外觀：白色結晶、毛重5.3公克、淨重4.
      438公克、使用量0.029公克、剩餘量4.409公克、定性檢
      驗結果：甲基安非他命（Methamphetamine），有台灣尖
      端先進生技醫藥股份有限公司毒品原物鑑定實驗室109年6
      月23日毒品證物鑑定分析報告3份附卷可稽（見臺灣新竹
      地方檢察署109年度毒偵字第1039號卷第88至92頁），且
      經被告於警詢及偵查時供承在卷（見臺灣新竹地方檢察署
      109年度毒偵字第1039號卷第5、37頁），復參以被告為警
      採尿送檢驗結果亦呈現安非他命、甲基安非他命陽性反應
      ，有新竹市警察局偵辦毒品案件尿液檢體委驗單及台灣尖
      端先進生技醫藥股份有限公司109年6月12日出具之濫用藥
      物檢驗報告各1份附卷可佐（見臺灣新竹地方檢察署109年
      度毒偵字第1039號卷第56至57頁）。
（三）堪認前揭扣案物品係毒品危害防制條例管制之第一級毒品
      海洛因及第二級毒品甲基安非他命，均屬違禁物，從而聲
      請人聲請單獨宣告沒收銷燬，揆諸前揭說明，核無不合，
      應予准許。
四、末按甲基安非他命（Methamphetamine）及安非他命（Amphe
    tamine）均屬安非他命類之中樞神經興奮劑，且安非他命及
    甲基安非他命之俗名通常混用，而一般用語之習慣，亦未詳
    加區分安非他命與甲基安非他命。而國內緝獲之安非他命藥
    物，多為甲基安非他命；施用安非他命後，尿液中僅可檢出
    安非他命，此觀諸行政院衛生署管制藥品管理局（現改制為
    衛生福利部食物藥品管理署）93年12月22日管檢字第093001
    2251號、95年7月7日管檢字第0950007209號函釋自明。是依
    卷附台灣尖端先進生技醫藥股份有限公司109年6月12日出具
    之濫用藥物檢驗報告1紙（見臺灣新竹地方檢察署109年度毒
    偵字第1039號卷第57頁），本案被告於歷次陳述中所指之「
    安非他命」，及扣押物品清單關於「安非他命」之記載，應
    均係「甲基安非他命」之誤，附此敘明。　　
五、爰依刑事訴訟法第220條、第455條之36第2項，毒品危害防
    制條例第18條第1項前段，刑法第11條、第40條第2項，裁定
    如主文。
中　　華　　民　　國　　110 　年　　5 　　月　　31　　日
                  刑事第八庭   法　官　林哲瑜
以上正本證明與原本無異。
如不服本裁定，應於裁定送達後5日內向本院提出抗告狀。
中　　華　　民　　國　　110 　年　　6 　　月　　4 　　日
　　　　　　　　　             書記官  曾柏方
附表：
編號    毒  品 毛重 淨重 使用量 驗餘淨重  1 海洛因 1.62公克     2 海洛因 2公克     3 海洛因 0.68公克     4 海洛因 0.23公克     5 海洛因 0.3公克     合計 4.83公克 (實際稱得5.04公克) 3.26公克 0.03公克 3.23公克 6 甲基安非他命 1.45公克 1.239公克 0.024公克 1.215公克 7 甲基安非他命 4.38公克 3.877公克 0.021公克 3.856公克 8 甲基安非他命 5.3公克 4.438公克 0.029公克 4.409公克